臺灣高等法院臺中分院民事判決　九十三年度重訴字第四一號
　　　原　　　告　乙○○
　　　被　　　告　甲○○
右原告因被告傷害上訴案件，提起刑事附帶民事訴訟，請求侵權行為損害賠償事件，
經本院刑事庭裁定移送（九十三年度附民字第二二八號），本院於民國九十三年十二
月二十一日言詞辯論終結，判決如左︰
　    主 　　 文
被告應給付原告新臺幣參萬零陸佰壹拾元，及自民國九十三年八月十四日起至清償日
止按年息百分之五計算之利息。
原告其餘之訴駁回。
訴訟費用由被告負擔。
本判決原告勝訴部分，於原告以新臺幣壹萬零貳佰零參元為被告供擔保後，得假執行
。但被告如於執行標的物拍定、變賣前，以新臺幣參萬零陸佰壹拾元，為原告預供擔
保，得免為假執行。
原告其餘假執行之聲請駁回。
　    事實及理由
一、原告主張：被告於民國九十一年九月二十五日晚上九時四十分許，在臺中縣大甲
    鎮○○里○○路○段五五二號前，遇到原告與其友人即訴外人蔡方容在車上聊天
    ，被告因懷疑其妻林翠瑩與原告間有不正常之男女關係，而與原告發生口角，竟
    基於傷害之犯意，以腳接續踢踹原告二次，致原告受有右上臂、右肘挫瘀傷之傷
    害。因被告對原告之傷害，若為輕傷，則一、二個月即痊癒，然自九十一年九月
    二十五日至今已二年餘，腫痛仍未痊癒，非屬輕傷。原告目前仍在就醫治療中，
    有李綜合醫院傷害診斷證明書及相片可證，右手關節處腫脹手肘腫痛，目前使用
    針炙、中藥熱敷、薰洗、藥膏等治療中，平日及下雨時疼痛不已，無法提重物，
    造成精神上極大之痛苦，爰基於侵權行為損害賠償請求權，請求被告賠償新台幣
    （下同）八百萬元。並聲明：(一)被告應給付原告八百萬元（含醫藥費三百萬元、
    精神慰撫金五百萬元）及自九十三年六月九日起至清償日止按年息百分之五計算
    之利息。(二)原告願供擔保，請准宣告假執行之判決。
二、被告則以：原告破壞被告之家庭，其妨害家庭及偽造文書罪均已被判刑。本件兩
    造發生衝突是九十一年九月二十五日，而原告提出的卻是九十一年十二月一日之
    李綜合醫院診斷證明書，且診斷證明書內容與原告自述重殘相差甚多，原告有誣
    告之嫌，被告無須賠償原告等語。並答辯聲明：駁回原告之訴。
三、經查，原告主張被告於前開時間、地點以腳踢踹原告二次，致其受有右上臂、右
    手肘瘀傷之傷害一節，有九十一年九月二十六日李綜合醫院大甲分院區域教學醫
    院診斷證明書影本一份在卷可稽，並經證人蔡方容在台中縣警察局大甲分局大甲
    派出所、臺灣臺中地方法院檢察署檢察官偵訊中證稱在卷，被告因而經臺灣臺中
    地方法院以九十二年度訴字第一四０三號刑事判決判處拘役五十日，經本院刑事
    庭於九十三年八月三十一日以九十三年度上訴字第七０八號刑事判決上訴駁回確
    定一節，業據本院依職權調閱上開刑事案卷屬實，原告主張堪信為真。
四、按「因故意或過失，不法侵害他人之權利者，負損害賠償責任。」，民法第一百
    八十四條第一項定有明文。又「不法侵害他人之身體、健康、名譽、自由、信用
    、隱私、貞操，或不法侵害其他人格法益而情節重大者，被害人雖非財產上之損
    害，亦得請求賠償相當之金額。」，同法第一百九十五條第一項亦有明文。被告
    不法侵害原告之身體，既經認定，對於原告因而所受之損害，自應負賠償責任。
    茲所應審酌者，為原告等所得請求被告賠償之金額，爰分述如左：
(一)、醫療費五百萬元部分：原告固提出醫療費用記錄表、李綜合醫院大甲分院、一品
    堂中醫診所門診所診斷證明書及掛號費收據為憑（見本院卷第四十七－四十九頁
    、六十八頁）。惟查，除其中李綜合醫院大甲分院九十一年九月二十五日收據（
    自付額二百十元）、九十二年十二月一日收據（自付額三百十元，其中證書費一
    百十元非醫療必要費用，應予扣除，扣除後為二百元）、一品堂中醫診九十三年
    六月四日、七月五日收據二紙（自付額各一百元，合計二百元），合計七百二十
    元部分核屬必要者，應予准許外，另九十一年九月二十六日李綜合醫院大甲分院
    收據係原告申請證明書之掛號費及證明書費用，核非醫療必要費用，不應准許。
    另醫療費用記錄表則係原告自行製作之明細表，不具公信力且經被告否認，不足
    為有利原告之證據。再李綜合醫院大甲分院雖函復以：「一、患者乙○○先生於
    民國九十一年九月二十五日至本院急診就醫後於當年十二月一日（應係九十二年
    十二月一日之誤）回門診做手肘部Ｘ光檢查，之後未再至本院就醫。其Ｘ光報告
　　顯示正常，無骨折與骨頭損害，依照醫學常理應無後遺症發生。二、病患91/09/
　　25門診費用為210元，91/12/01門診費用為310元。．．」等語，有該院九十三年
　　十一月二十二日 （93）李醫事字第491號函一份在本院卷可稽（見本院卷第七十
　　四頁），然其所述無後遺症者係指骨折或骨頭損害方面而言，並不及於其他，另
　　證人林翠瑩在本院證稱其與原告在同公司上班，原告受傷後伊未看到其右手肘有
　　包紮或有繼續治療，然參以前述，原告確有接受上開治療，堪以確定，是證人證
　　詞不足以為原告除受傷當天外，並未接受其他治療之證據，是原告嗣後在前開一
　　品堂中醫診所就醫之費用亦屬醫療必要，併予明。綜上，本件原告請求被告給
　　付醫藥費，於六百十元之範圍內，為有理由。逾此金額之請求，為無理由。
(二)、精神慰撫金五百萬元部分：經查，原告遭被告踢踹成傷，已如前述，其精神及肉
    體上受有痛苦，得請求精神慰撫金。本院審酌被告係因原告與其前妻林翠瑩通姦
    憤而傷害原告（原告因相姦罪、偽造文書罪經本院以同上刑事判決判處有期徒刑
    五月、四月，定執行刑為八月）、原告受傷程度、原告目在大學研究所進修並在
    健康製藥股份有限公司工作（見本院卷第一０二頁臺灣臺中地方法院執行命令影
    本）、名下有土地二筆、房屋一筆（見本院卷第五十、五十一頁財政部臺灣省中
    區國稅局沙鹿稽徵所九十三年十月十一日中區國稅沙鹿四字第093-032975號函及
    所附財產歸屬資料清單），自陳尚房屋貸款未付清；被告則係沙鹿高工畢業，目
    前無業，名下無不動產（見本院卷第五十、五十二頁同上沙鹿稽徵所函及所附財
    產歸屬資料清單）等情，認為原告請求五百萬元，核屬過高，應予核減為三萬元
    ，方屬公允，逾此數額之請求，為無理由。
五、綜上，原告基於侵權行為損害賠償請求權，得請求被告賠償之金額為三萬零六百
    十元（610元+30000元=30610元?^。從而，原告請求被告賠償八百萬元本息，於
    二萬零五百二十元，及自起訴狀繕本送達翌日即九十三年八月十四日起起至清償
    日止按年息百分之五計算之利息（原告請求自九十三年六月九日起算之利息，然
    並未舉證證明其有在該時間向被告請求賠償，是其在本件起訴狀繕本送達翌日起
    算前之利息請求，核屬無據）請求為有理由，應予准許。逾此金額之請求為無理
    由，應予駁回。
六、假執行之宣告：原告陳明願供擔保，聲請宣告假執行，經核其勝訴部分，合於法
    律規定，爰酌定相當擔保金額宣告之。其餘假執行之聲請，因訴之駁回而失所附
    麗，不予准許。至被告敗訴部分，本院依職權宣告被告預供擔保而免為假執行，
    併此明。
七、本件事證已臻明確，兩造其餘攻擊防禦方法及所提證據，均與本院心證之形成及
    判決結果，不生影響，爰不一一論述，併此明。
據上論結，本件原告之訴，為一部有理由，一部無理由，依民事訴訟法第七十九條、
第三百九十條第二項、第三百九十二條，判決如主文。
中　　　華　　　民　　　國　　九十三　　年　　 十二　　 月　　三十一　　日
~B1民事第七庭審判長法　官　簡清忠
~B2　　　　　　　　法　官　盧江陽
~B3　　　　　　　　法　官　陳賢慧
右為正本係照原本作成。
原告得上訴，被告不得上訴。
如對本判決上訴，須於收受判決送達後二十日內向本院提出上訴書狀，其未表明上訴
理由者，應於提出上訴後二十日內向本院提出上訴理由書(須按他造人數附具繕本)。
上訴時應提出委任律師為訴訟代理人之委任狀。具有民事訴訟法第四百六十六條之一
第一項但書或第二項之情形為訴訟代理人者，另應附具律師及格證書及釋明委任人與
受任人有該條項所定關係之釋明文書影本。
~B 　 　　　　　　書記官　瑞芳
中　　　華　　　民　　　國　　九十四　　年　　　一　　　月　　　三　　　日
                                                                        Ｈ
